【裁判字號】    97,易,1878
【裁判日期】    971124
【裁判案由】    竊盜等
【裁判全文】
臺灣彰化地方法院刑事判決              97年度易字第1878號
公  訴  人  臺灣彰化地方法院檢察署檢察官
被      告  乙○○
                    （現於臺灣彰化看守所羈押中）
            戊○○
上列被告因竊盜等案件，經檢察官提起公訴（97年度偵字第8399
、8484號），本院以簡式審判程序判決如下：
    主    文
乙○○共同竊盜，累犯，處有期徒刑參月；又行使變造車牌，足
以生損害於公眾及他人，累犯，處拘役伍拾日，如易科罰金，以
新臺幣壹仟元折算壹日；又竊盜，累犯，處有期徒刑參月；又攜
帶兇器竊盜，累犯，處有期徒刑柒月；又竊盜，累犯，處有期徒
刑參月；又竊盜，累犯，處有期徒刑參月。有期徒刑部分應執行
有期徒刑壹年。
戊○○共同竊盜，累犯，處有期徒刑參月，如易科罰金，以新臺
幣壹仟元折算壹日。
    犯罪事實
一、乙○○前於民國95年間因施用毒品案件，經臺灣高等法院臺
    中分院以95年度上訴字第375號判決判處有期徒刑1年確定，
    於96年6月14日縮刑期滿執行完畢；戊○○前於95年間因竊
    盜及毒品等案件，分別經本院以95年度易字第391號、95年
    度斗簡字第226號及臺灣臺中地方法院以95年度訴字第1595
    號判決判處有期徒刑7月、4月、8月確定，其後經本院以96
    年度聲減字第712號裁定減刑並定應執行刑為有期徒刑8月15
    日確定；另因施用毒品案件，經本院以95年度訴字第1998號
    判決判處有期徒刑7月確定，並以96年度聲減字第713號裁定
    減刑為有期徒刑3月15日確定，接續執行後於96年10月18日
    縮刑期滿執行完畢。詎2人仍不知悔改，而為如下犯行：
(一)乙○○、戊○○於97年6月17日上午9時20分許，共同騎乘戊○○不知情之表姊張筠味所有車牌號碼NOM-478號重型機車
    ，前往位於彰化縣彰化市○○路○段1號大樓3樓之保險公司
    辦理保險相關事宜，因見位於同棟大樓2樓之臺灣大哥大股
    份有限公司彰化中正分公司辦公室大門未鎖，櫃臺後方放有
    多台電腦，竟基於意圖為自己不法所有之犯意聯絡，2人一
    同入內徒手將其中1台電腦主機電源線等相關線路拔掉，以
    此方式竊取臺灣大哥大股份有限公司彰化中正分公司所有之
    電腦主機1台（價值約新臺幣（下同）1萬元）得手。
(二)乙○○另基於行使變造車牌之犯意，於97年7月31日清晨，
    在其位於彰化縣彰化市○○街165巷41之6號住處旁，將其弟
    吳正雄所有車牌號碼LAG-898號重型機車車牌1面，以將黑色
    膠帶貼於英文字母「L」上之方式，變造車牌號碼為「
    EAG-898」，並懸掛於上開重型機車上而持以行使，足以生
    損害於公路監理機關對於機車牌照管理、警察機關查緝人犯
    之正確性及車牌號碼EAG-898號機車使用人。其後，乙○○
    即基於意圖為自己不法所有之犯意，於同日上午6時25分許
    ，騎乘前揭變造車牌後之機車，至彰化縣彰化市○○○路84
    號前，徒手竊取甲○○所有之馬達1個及零件1批（價值約
    2000元）得逞。
(三)乙○○另基於意圖為自己不法所有之犯意，於97年8月3日上
    午6時許，先騎乘前揭機車，至彰化縣彰化市○○○路69巷
    6弄1號旁，以客觀上足供兇器使用之螺絲起子1支（未扣案
    ）將停放該處丙○○所有車牌號碼KVK-266號重型機車車牌1
    面拆下，以此方式竊取得手後並將該面車牌懸掛於騎乘之前
    開機車，欲以此躲避員警查緝。其後，復基於意圖為自己不
    法所有之犯意，於同日上午6時40分許，即騎乘前揭懸掛
    KVK-266號車牌之重型機車，至彰化縣彰化市○○○路84號
    前，徒手竊取甲○○所有之馬達1個及零件1批（價值約1500
    元）。
(四)乙○○復基於意圖為自己不法所有之犯意，於97年8月4日上
    午8時30分許，至彰化縣彰化市○○○路69巷2弄9號前，徒
    手竊取丁○○所有之三腳架10支（價值約1000元），得手後
    並持至彰化縣彰化市○○路由洪德謙所經營之「緯駿資源回
    收場」以數百元之代價售予洪德謙。
(五)嗣經警察過濾監視錄影帶後循線查獲。
二、案經彰化縣警察局彰化分局報告臺灣彰化地方法院檢察署檢
    察官偵查起訴。
    理    由
一、本件被告乙○○、戊○○所犯係死刑、無期徒刑、最輕本刑
    為三年以上有期徒刑以外之罪，其於準備程序中就被訴事實
    為有罪之陳述，經告知被告簡式審判程序之旨，並聽取公訴
    人及被告之意見後，本院合議庭認為適宜而裁定由受命法官
    獨任進行簡式審判程序，合先敘明
二、訊據被告乙○○、戊○○對於前開犯罪事實均坦承不諱，核
    與證人即被害人台灣大哥大股份有限公司彰化中正分公司人
    員楊秀滿、甲○○、丙○○、丁○○、證人洪德謙、張筠味
    於警詢中證述情節相符，並有監視器翻拍照片、現場照片、
    車籍查詢-基本資料詳細畫面等件在卷可資佐證，足認被告
    乙○○、戊○○自白與事實相符。綜上所述，
    本件事證明確，被告乙○○、戊○○上開犯行堪以認定。
三、按車輛牌照為公路監理機關所發給，固具有公文書性質，惟
    依道路交通安全規則第8條之規定，汽車牌照僅為行車之許
    可憑證，應屬刑法第212條所列特許證之一種（最高法院63
    年臺上字第1550號判例意旨參照）。復按刑法第321條第1項
    第3款之攜帶兇器竊盜罪，係以行為人攜帶兇器竊盜為其加
    重條件，此所謂兇器，其種類並無限制，凡客觀上足對人之
    生命、身體、安全構成威脅，具有危險性之兇器均屬之，且
    祇須行竊時攜帶此種具有危險性之兇器為已足，並不以攜帶
    之初有行兇之意圖為必要（最高法院79年臺上字第5253號判
    例意旨參照）。查，被告乙○○用以犯本案之螺絲起子1 支
    ，前端為金屬材質，質地堅硬，足見在客觀上係屬足以殺傷
    人生命、身體之器械，顯為具有危險性之兇器無疑。是核被
    告乙○○所為，係犯刑法第216條、第212條行使變造特種文
    書罪、第320條第1項竊盜罪、第321條第1項第3款攜帶兇器
    竊盜罪；被告戊○○所為，係犯刑法第320條第1項竊盜罪。
    被告乙○○變造特種文書之低度行為應為行使之高度行為所
    吸收，不另論罪。被告乙○○、戊○○就97年6月17日竊盜
    犯行有犯意聯絡及行為分擔，為共同正犯。被告乙○○所犯
    上開6罪，犯意各別，行為互殊，應予分論併罰。另查，被
    告乙○○前於95年間因施用毒品案件，經臺灣高等法院臺中
    分院以95年度上訴字第375號判決判處有期徒刑1年確定，於
    96年6月14日縮刑期滿執行完畢；被告戊○○前於95年間因
    竊盜及毒品等案件，分別經本院以95年度易字第391號、95
    年度斗簡字第226號及臺灣臺中地方法院以95年度訴字第
    1595號判決判處有期徒刑7月、4月、8月確定，其後經本院
    以96年度聲減字第712號裁定減刑並定應執行刑為有期徒刑8
    月15日確定；另因施用毒品案件，經本院以95年度訴字第
    1998號判決判處有期徒刑7月確定，並以96年度聲減字第713
    號裁定減刑為有期徒刑3月15日確定，接續執行後於96年10
    月18日縮刑期滿執行完畢等情，有臺灣高等法院被告前案紀
    錄表各1份在卷可稽。被告乙○○、戊○○於有期徒刑執行
    完畢後5年內又故意再犯本案犯行，均為累犯，均應依刑法
    第47條第1項規定加重其刑。爰審酌被告乙○○正值壯年，
    不思以正途謀生，竟下手行竊，對社會治安造成危害，並為
    行竊而變造車牌企圖影響員警查緝，惟業與被害人甲○○、
    丁○○、丙○○達成和解，有前開調解書附卷可憑，及竊得
    財物之價值、販賣贓物之所得及犯後坦承犯行態度等一切情
    狀；及被告戊○○曾有竊盜前科，甫於96年10月19日執行完
    畢出監，不思以正途謀生，竟下手行竊，對社會治安造成危
    害，及竊得財物之價值、犯後坦承犯行態度等一切情狀，認
    公訴人當庭求刑被告戊○○有期徒刑4月，顯屬過重，分別
    量處如主文所示之刑，並就被告乙○○所犯行使變造車牌犯
    行部分及被告戊○○部分諭知易科罰金之折算標準，並就被
    告乙○○部分定其應執行刑。
據上論斷，應依刑事訴訟法第273條之1第1項、第299條第1項前
段，刑法第28條、刑法第216條、第212條、第320條第1項、第
321條第1項第3款、第47條第1項、第41條第1項前段、第51條第5
款，刑法施行法第1條之1，判決如主文。
本案經檢察官張聖傳到庭執行職務。
中    華    民    國    97    年    11    月    24    日
                  刑事第五庭    法  官  蔡家瑜
以上正本證明與原本無異。
如不服本判決，應於判決送達後10日內，向本院提出上訴書狀，
上訴書狀應「敘述具體上訴理由」，並按他造當事人之人數附繕
本。「切勿逕送上級法院」。
告訴人或被害人對於判決如有不服具備理由請求檢察官上訴者，
其上訴期間之計算係以檢察官收受判決正本之日期為準。
中    華    民    國    97    年    11    月    24    日
                                書記官  陳秀鳳
附錄論罪科刑法條：
刑法第二百一十六條：
行使第二百一十條至第二百一十五條之文書者，依偽造、變造文
書或登載不實事項或使登載不實事項之規定處斷。
刑法第二百一十二條：
偽造、變造護照、旅券、免許證、特許證及關於品行、能力服務
或其他相類之證書、介紹書，足以生損害於公眾或他人者，處一
年以下有期徒刑、拘役或三百元以下罰金。
刑法第三百二十條條第一項：
意圖為自己或第三人不法之所有，而竊取他人之動產者，為竊盜
罪，處五年以下有期徒刑、拘役或五百元以下罰金。
刑法第三百二十一條
犯竊盜罪而有左列情形之一者，處六月以上、五年以下有期徒刑
：
一、於夜間侵入住宅或有人居住之建築物、船艦或隱匿其內而犯
之者。
二、毀越門扇、牆垣或其他安全設備而犯之者。
三、攜帶兇器而犯之者。
四、結夥三人以上而犯之者。
五、乘火災、水災或其他災害之際而犯之者。
六、在車站或埠頭而犯之者。
前項之未遂犯罰之。


司法院資訊處製作；財團法人民間司法改革基金會備份。
